【裁判字號】    99,簡上,118
【裁判日期】    990730
【裁判案由】    詐欺
【裁判全文】
臺灣屏東地方法院刑事判決             99年度簡上字第118號
上  訴  人
即  被  告  甲○○
上列上訴人因詐欺案件，不服本院99年度簡字第596 號中華民國
99年4 月21日刑事簡易判決（檢察官聲請簡易判決處刑案號：台
灣屏東地方法院檢察署99年度偵字第2123號）提起上訴，本院判
決如下：
    主  文
上訴駁回。
    事 實 及 理 由
一、本件之犯罪事實、理由及證據援引原審判決所附聲請簡易判
    決處刑書。
二、上訴人即被告上訴意旨：伊係看報紙應徵工作，才把付金融
    卡交給對方，並無幫助詐欺之意，原審認事用法有誤云云。
三、惟查，被告迄未提出該老闆之真實姓名及年籍資料或公司名
    稱以供查證，此與一般應徵者至少知悉負責人或公司基本資
    料之情形迴不相同，況應徵工作根本不必繳交金融卡，反而
    須備妥個人基本資料以供審核，然其卻捨此反而交予金融卡
    ，顯違常情，是其上開所辯各情，已有可疑。
四、被告又辯稱：老闆要伊提供金融卡以薪資轉帳之用，且伊並
    未告以密碼云云。惟查，被告供稱伊為應徵工作而交予金融
    卡，果如其所言，則其是否被錄用，尚在未定之天，豈會將
    重要之物交予不相識之人？又公司支付薪資通常會直接撥入
    員工銀行帳戶，是以，員工提供銀行帳戶供其入帳即可，何
    必大費周章交付金融卡？是被告此辯解，與事實有違；其另
    稱：伊未告訴對方密碼云云。然金融卡密碼極為重要，只有
    卡片持有者或有權使用者知之，被告若未告以該密碼，詐騙
    集團如何知悉密碼而前往提款？由此觀之，其必有交付密碼
    無誤，益證被告並非為應徵工作而交付金融卡，已無疑義。
    又現今無論平面或電子媒體一再報導詐欺集團屢以人頭帳號
    作為詐財工具，而一般人本於生活經驗及認識，在客觀上當
    可預見將帳號、金融卡及密碼提供予陌生之第三人，該人可
    能利用該帳號遂行其詐財行為，而被告為成年人受高中肄業
    之教育，以其知識及社會經驗，應可預見該人取得該金融卡
    資料將持以之作為詐欺犯罪之用，被告竟仍提供予他人使用
    ，顯有幫助詐欺之不確定故意至明，本件事證明確，被告犯
    行堪予認定。
五、原審以本件事證明確予以論罪，並審酌被告素行、犯罪動機
    、以帳號提供予他人遂行詐騙行為，增加司法機關查緝困難
    ，並助長詐欺集團氣焰，擾亂社會秩序，造成被害人財產上
    之損失及事後否認犯罪，態度非佳等一切情狀，量處拘役50
    日，並諭知如易科罰金，以新台幣1,000 元折算1 日，其論
    罪科刑並無違誤，量刑亦屬妥適。是本件被告上訴為無理由
    ，應予駁回。
六、依刑事訴訟第455 條之1 第1 項、第3 項、第373 條、第
    368 條，判決如主文。
本案經檢察官李秀玲到庭執行職務。
中    華    民    國    99    年    7     月    30    日
                     刑事第二庭 審判長  法  官  黃國永
                                        法  官  簡光昌
                                        法  官  劉怡孜
正本證明與原本無異。
不得上訴。
中    華    民    國    99    年    7     月    30    日
                                        書記官  溫訓暖

司法院資訊處製作；財團法人民間司法改革基金會備份。
